臺灣臺中地方法院刑事判決　
110年度訴字第1639號
公  訴  人  臺灣臺中地方檢察署檢察官
被      告  林建緯


上列被告因詐欺案件，經檢察官提起公訴（110年度少連偵字第2
47號、110年度偵字第17946號），本院判決如下：
    主    文
丁○○犯如附表一所示之罪，各處如附表一所示之刑。均緩刑參年
。
    犯罪事實
一、丁○○於行為時為已滿18歲而未滿20歲之未成年人，因缺錢使
    用，明知其並無機車零件等商品可供販售，及使用人頭金融
    帳戶供詐騙款項匯入，可製造金流斷點，掩飾、隱匿詐騙所
    得之去向，竟個別2次同時基於意圖為自己不法所有之詐欺
    取財、掩飾隱匿詐欺所得去向之一般洗錢犯意（如附表二編
    號1、2所示）或個別2次同時基於意圖為自己不法所有之以
    網際網路對公眾散布而詐欺取財、掩飾隱匿詐欺所得去向之
    一般洗錢犯意（如附表二編號3、4所示），分別於附表二「
    詐騙方式及經過欄」所示詐騙時間，在其位於臺中市西屯區
    之住處內，各以附表二所示方式，詐騙己○○、丙○○、甲○○、
    戊○○，致使各該人誤信為真，因而陷於錯誤，並分別依指示
    匯款至不知情之洪○文（民國92年6月生，真實年籍資料詳卷
    ）申設國泰世華商業銀行帳號000000000000號帳戶、不知情
    之潘志隆向不知情之王富弘借用之王富弘申設中華郵政股份
    有限公司（下稱中華郵政）帳號00000000000000號帳戶、不
    知情之簡璁寅申設中華郵政帳號00000000000000號帳戶內；
    復由不知情之洪○文、簡璁寅提領前述匯入帳戶款項並轉交
    予丁○○，或由不知情之王富弘依潘志隆指示提領上開匯入帳
    戶款項並交予潘志隆收受，以清償丁○○積欠潘志隆之機車零
    件買賣價金（詳細詐欺方式、匯款時間、金額、金融帳戶、
    提款過程、提領及交付金額均詳如附表二所示）。丁○○以此
    方式掩飾隱匿詐欺所得去向。嗣己○○、丙○○、甲○○、戊○○事
    後均未收到所購買商品，且無法連繫丁○○，始悉受騙。
二、案經己○○、甲○○、戊○○分別訴由臺中市政府警察局第五分局
    、第六分局報告臺灣臺中地方檢察署檢察官偵查起訴。
    理    由
一、證據能力
  ㈠以下本案所引用被告以外之人於審判外之言詞或書面陳述，
    均經本院於審判時當庭直接提示而為合法調查，檢察官、被
    告丁○○均同意作為證據（見本院卷第83頁），本院審酌前開
    證據作成或取得狀況，均無非法或不當取證之情事，亦無顯
    不可信情況，故認為適當而均得作為證據。是前開證據，依
    刑事訴訟法第159條之5規定，均具有證據能力。
  ㈡除法律另有規定外，實施刑事訴訟程序之公務員因違背法定
    程序取得之證據，其有無證據能力之認定，應審酌人權保障
    及公共利益之均衡維護，刑事訴訟法第158條之4定有明文。
    本案所引用之非供述證據，並無證據證明係實施刑事訴訟程
    序之公務員違背法定程序所取得，且檢察官、被告均未表示
    無證據能力，自應認均具有證據能力。
二、認定犯罪事實所憑證據及理由
　　上開犯罪事實，業經被告於本院審理時坦承不諱（見本院卷
    第90頁），核與告訴人甲○○、己○○、戊○○、被害人丙○○、另
    案被告王富弘、潘志隆、簡璁寅、少年洪○文於警詢中陳述
    情節相符（見少連偵卷第41至62、65至75、241至247頁、第
    17946號偵卷第15至20頁），並有如附表二「證據及卷內位
    置」欄所示證據在卷可稽（卷頁詳見附表二所示），足認被
    告之自白與上開事證相符，堪以採信。綜上所述，本案事證
    明確，被告犯行均堪認定，各應依法論科。
三、論罪科刑部分
  ㈠按洗錢防制法第15條之特殊洗錢罪，係在無法證明前置犯罪
    之特定不法所得，而未能依洗錢防制法第14條之一般洗錢罪
    論處時，始予適用。倘能證明人頭帳戶內之資金係前置之特
    定犯罪所得，即應逕以一般洗錢罪論處，自無適用特殊洗錢
    罪之餘地（最高法院108年度台上字第1744號判決要旨參照
    ）。過去實務認為，行為人對犯特定犯罪所得之財物或利益
    作直接使用或消費之處分行為，或僅將自己犯罪所得財物交
    予其他共同正犯，祇屬犯罪後處分贓物之行為，非本條例所
    規範之洗錢行為，惟依新法規定，倘行為人意圖掩飾或隱匿
    特定犯罪所得來源，而將特定犯罪所得直接消費處分，甚或
    交予其他共同正犯予以隱匿，或由共同正犯以虛假交易外觀
    掩飾不法金流移動，即難認僅單純犯罪後處分贓物之行為，
    應仍構成新法第2條第1或2款之洗錢行為（最高法院108年度
    台上字第3086號判決意旨參照）。被告所為各該當刑法第33
    9條第1項、刑法第339條之4第1項第3款，已如前述，各屬洗
    錢防制法第3條第2款、第1款所規定之特定犯罪。被告就犯
    罪事實欄所示部分，各係利用不知情之少年洪○文、另案被
    告王富弘、簡璁寅申設前述銀行帳戶，供詐欺取財或加重詐
    欺取財之告訴人己○○、甲○○、戊○○、被害人丙○○匯款所用，
    再由各該帳戶申辦人提領款項後，由少年洪○文、另案被告
    簡璁寅轉交予被告或利用該款項清償被告對另案被告潘志隆
    之債務等情，已如前述，屬製造查緝金流斷點，藉此躲避檢
    警調閱金流追查詐欺取財犯罪者，客觀足以使詐欺犯罪所得
    流向不明且製造金流斷點，增加追查核心犯罪者之困難；又
    被告主觀亦可認知其上揭所為，顯將造成掩飾、隱匿詐欺犯
    罪所得去向結果，猶執意為之，核其所為，應屬洗錢防制法
    第2條第2款洗錢行為，應依同法第14條第1 項規定處斷。　
  ㈡核被告就附表二編號1、2所為，均係犯刑法第339條第1項之
    詐欺取財罪、洗錢防制法第14條第1項之一般洗錢罪；另就
    如附表二編號3、4所為，均係犯刑法第339條之4第1項第3款
    之以網際網路向公眾散布而犯詐欺取財罪、洗錢防制法第14
    條第1項之一般洗錢罪。
  ㈢被告利用不知情之少年洪○文、另案被告王富弘於附表二編號
    2所示時地，接續多次提領被害人丙○○所匯款項，其一般洗
    錢犯行，係犯罪目的同一，侵害同一法益，各行為之獨立性
    極為薄弱，依一般社會健全觀念，在時間差距上，難以強行
    分開，在刑法評價上，以視為數個舉動之接續施行，合為包
    括之一行為予以評價，較為合理，故上開密接時地內之所為
    數次犯行，應論以接續犯之一罪。
  ㈣被告於犯罪事實欄利用不知情之少年洪○文、另案被告潘志
    隆、王富弘、簡璁寅提供或協助提供金融帳戶供被告使用，
    而使詐欺犯罪所得隱匿去向之一般洗錢犯行，係間接正犯。
  ㈤被告就犯罪事實欄所示上開各罪間，其間有實行行為局部同
    一之情形，且被告犯罪目的單一，均為想像競合犯，各應依
    刑法第55條規定，就如附表二編號1、2部分，從一重之一般
    洗錢罪處斷；另就如附表二編號3、4部分，從一重之以網際
    網路對公眾散布而犯詐欺取財罪處斷。
  ㈥被告所犯上開各罪，在時間差距上可以分開，且犯意各別，
    行為互異，在刑法評價上各具獨立性，應分論併罰。
  ㈦審理範圍擴張之說明
　　公訴意旨固未敘及被告所為亦構成一般洗錢犯行部分，惟本
    院認被告除犯詐欺取財罪或加重詐欺取財罪外，亦同時犯一
    般洗錢罪，且詐欺取財或加重詐欺取財罪與一般洗錢犯行，
    具有想像競合犯之裁判上一罪關係，自為起訴效力所及，並
    經本院審理程序時當庭告知被告此部分犯罪事實及罪名（見
    本院卷第81頁），本院自應併予審判。
  ㈧刑之減輕
　　⒈按洗錢防制法第16條第2項規定：犯前2條之罪，在偵查或
      審判中自白者，減輕其刑。被告就如附表二編號1、2所示
      一般洗錢犯行，於本院審理時坦承不諱，是就其所犯如附
      表二編號1、2所示犯行，均依上開規定減輕其刑。
　　⒉按想像競合犯之處斷刑，本質上係「刑之合併」。其所謂
      從一重處斷，乃將想像競合犯組成之評價上數罪，合併為
      科刑一罪，其所對應之刑罰，亦合併其評價上數罪之數法
      定刑，而為一個處斷刑。易言之，想像競合犯侵害數法益
      者皆成立犯罪，論罪時必須輕、重罪併舉論述，同時宣告
      所犯各罪名，包括各罪有無加重、減免其刑之情形，亦應
      說明論列，量刑時併衡酌輕罪部分量刑事由，評價始為充
      足，然後依刑法第55條前段規定「從一重處斷」，非謂對
      於其餘各罪可置而不論。因此，法院決定處斷刑時，雖以
      其中最重罪名之法定刑，做為裁量之準據，惟於裁量其輕
      重時，仍應將輕罪合併評價在內（最高法院109年度台上
      字第4405、4408號判決要旨參照）。查被告就如附表二編
      號3、4關於一般洗錢犯行部分，於本院審理中坦承不諱，
      是就所犯一般洗錢罪部分，依洗錢防制法第16條第2項規
      定原各應減輕其刑；雖依照前揭罪數說明，被告就本案關
      於此部分犯行係從一重論處以網際網路向公眾散布而犯詐
      欺取財罪，然就被告此部分想像競合輕罪得減刑部分，本
      院於依照刑法第57條量刑時，將併予審酌。
  ㈨爰以行為人之責任為基礎，審酌被告年紀尚輕，因當時缺錢
    使用，適見他人於臉書社團發布徵求商品貼文後主動聯繫謊
    稱有商品可供販售，或以公眾得瀏覽之臉書網站刊登不實販
    售訊息，致使如附表二所示被害人各陷於錯誤而受騙匯款，
    侵害他人財產權，殊值非難；此外，有別於過去親自至現場
    選購商品之消費習慣，網路購物已蔚為時下主流，被告透過
    網路私訊聯繫或以網站傳遞不實販售資訊訛詐消費者，破壞
    網路交易安全與商業誠信，所為殊無足取，犯罪所生損害非
    輕。惟考量被告終能坦承犯行，且已與如附表二所示被害人
    達成和解並賠償損失之情形（見本院卷第93至117、121、12
    3頁），兼衡其智識程度、生活狀況（見本院卷第90頁）等
    一切情狀，各量處如主文所示之刑，並就罰金部分均諭知易
    服勞役之折算標準。
  ㈩按關於數罪併罰之案件，如能俟被告所犯數罪全部確定後，
    於執行時，始由該案犯罪事實最後判決之法院所對應之檢察
    署檢察官，聲請該法院裁定之，無庸於每一個案判決時定其
    應執行刑，則依此所為之定刑，不但能保障被告（受刑人）
    之聽審權，符合正當法律程序，更可提升刑罰之可預測性，
    減少不必要之重複裁判，避免違反一事不再理原則情事之發
    生（最高法院110年度台抗大字第489號刑事大法庭裁定意旨
    參照）。依上開說明，本院就被告所犯如附表二編號1、2所
    示各罪、如附表二編號3及4所示各罪，爰均不予併定其應執
    行刑，嗣就其所犯數罪全部確定後，再由檢察官依法聲請法
    院裁定應執行刑，以保障被告權益及符合正當法律程序要求
    。又被告就所犯得易服社會勞動之一般洗錢罪與不得易服社
    會勞動之加重詐欺取財罪，不併合處罰之，但其得依刑法第
    50條第2項規定，於本案判決確定後，請求檢察官聲請定應
    執行刑，附此敘明。
  緩刑
　　⒈按被告受2年以下有期徒刑、拘役或罰金之宣告，而有未曾
      因故意犯罪受有期徒刑以上刑之宣告，或前因故意犯罪受
      有期徒刑以上刑之宣告，執行完畢或赦免後，5年以內未
      曾因故意犯罪受有期徒刑以上刑之宣告情形者，認以暫不
      執行為適當者，得宣告2年以上5年以下之緩刑，其期間自
      裁判確定之日起算，刑法第74條第1項第1、2款定有明文
      。現代刑法傾向採取多元而有彈性之因應方式，對行為人
      所處刑罰執行與否，多以刑罰對於行為人之矯正及改過向
      善作用而定。如認行為人對於社會規範之認知及行為控制
      能力尚無重大偏離，僅因偶發犯罪，執行刑罰對其效用不
      大，祇須為刑罰宣示之警示作用，即為已足，此時即非不
      得延緩其刑之執行，並藉違反緩刑規定將入監執行之心理
      強制作用，並佐以保護管束之約制，謀求行為人自發性之
      矯正及改過向善。
　　⒉查被告未曾因故意犯罪受有期徒刑以上刑之宣告，有臺灣
      高等法院被告前案紀錄表1份在卷可稽（見本院卷第125頁
      ），本院審酌被告年紀尚輕，因一時失慮，致觸犯本案罪
      刑，且於犯後尚能坦承犯行，並積極與如附表二所示被害
      人達成和解並賠償各被害人之損失，已如前述，足認被告
      犯後尚具悔意，信被告經此次偵審程序後，當知所警惕，
      無再犯之虞；況刑罰固屬國家對於犯罪之人，以剝奪法益
      手段之公法制裁，惟其積極目的在預防犯人再犯，對於初
      犯，惡性未深者，若因偶然觸法，即置諸刑獄自非刑罰目
      的，本院認對其所宣告之刑以暫不執行為適當，爰均依刑
      法第74條第1項第1款宣告如主文所示緩刑，以啟自新。
四、沒收部分
　㈠按供犯罪所用、犯罪預備之物或犯罪所生之物，屬於犯罪行
    為人者，得沒收之；宣告前二條之沒收或追徵，有過苛之虞
    、欠缺刑法上之重要性、犯罪所得價值低微，或為維持受宣
    告人生活條件之必要者，得不宣告或酌減之，刑法第38條第
    2項前段、第38條之2第2項分別定有明文。查被告與如附表
    二所示被害人聯繫或張貼不實販售訊息時，固應有使用某可
    供連接網際網路之不詳工具，惟依卷存事證無法認定該工具
    現仍存在，且可供連接網際網路之物甚多，其單獨存在並不
    具刑法上之非難性，倘予沒收或追徵，除另使刑事執行程序
    開啟之外，對於被告犯罪行為之不法、罪責評價並無影響，
    復不妨其刑度之評價，對於沒收制度所欲達成或附隨之社會
    防衛亦無何助益，顯欠缺刑法上重要性，爰依刑法第38條之
    2第2項規定，不予宣告沒收及追徵。
　㈡按犯洗錢防制法第14條之罪，其所移轉、變更、掩飾、隱匿
    、收受、取得、持有、使用之財物或財產上利益，沒收之；
    犯第15條之罪，其所收受、持有、使用之財物或財產上利益
    ，亦同，洗錢防制法第18條第1項定有明文。按犯罪所得，
    屬於犯罪行為人者，沒收之；犯罪所得已實際合法發還被害
    人者，不予宣告沒收或追徵，刑法第38條之1第1項前段、第
    5項亦分別定有明文。查洗錢防制法第18條之修正理由載明
    ：「原條文僅限於沒收犯罪所得財物或財產上利益，而未及
    於洗錢行為標的之財物或財產上利益，爰予修正，並配合10
    4年12月30日修正公布之中華民國刑法，將追繳及抵償規定
    刪除。至於洗錢行為本身之犯罪所得或犯罪工具之沒收，以
    及發還被害人及善意第三人之保障等，應適用104年12月30
    日及105年6月22修正公布之中華民國刑法沒收專章之規定。
    」。是以，洗錢防制法關於沒收規定應優先於刑法相關規定
    ，至關於發還被害人等部分，仍回歸刑法沒收章規定。經查
    ，被告本案詐得如附表二「匯款金額」欄所示金額，亦為被
    告犯一般洗錢罪所取得之財物，惟被告已分別賠償新臺幣7,
    500元、6,500元、3,000元、15,000元予被害人己○○、丙○○
    、甲○○、戊○○收受，有對話紀錄截圖3份、和解書1份、匯款
    交易明細1份、本院公務電話紀錄4份在卷可憑（見本院卷第
    93、97、99、101至113、123頁），揆諸上開說明，堪認被
    告前揭犯罪所得及洗錢標的，均已合法發還予被害人，揆諸
    上開說明，爰不予宣告沒收。
據上論斷，應依刑事訴訟法第299條第1項前段，洗錢防制法第14
條第1項、第16條第2項，刑法第11條前段、第339條第1項、第33
9條之4第1項第3款、第55條、第42條第3項、第74條第1項第1款
，刑法施行法第1條之1第1項，判決如主文。
本案經檢察官蔡雯娟提起公訴，檢察官乙○○到庭執行職務。
中　　華　　民　　國　　111 　年　　3 　　月　　29　　日
                  刑事第五庭  審判長法  官  唐中興
                                    法  官  黃龍忠
                                    法  官  李怡真
以上正本證明與原本無異。
如不服本判決應於收受送達後20日內向本院提出上訴書狀，並應
敘述具體理由；其未敘述上訴之理由者，應於上訴期間屆滿後20
日內向本院補提理由書（均須按他造當事人之人數附繕本）「切
勿逕送上級法院」。
告訴人或被害人如不服判決，應備理由具狀向檢察官請求上訴，
上訴期間之計算，以檢察官收受判決正本之日起算。
　　　　                            書記官  林怡君
中　　華　　民　　國　　111 　年　　3 　　月　　30　　日
附錄本案論罪科刑法條全文：
中華民國刑法第339條
（普通詐欺罪）
意圖為自己或第三人不法之所有，以詐術使人將本人或第三人之
物交付者，處5年以下有期徒刑、拘役或科或併科50萬元以下罰
金。
以前項方法得財產上不法之利益或使第三人得之者，亦同。
前二項之未遂犯罰之。

中華民國刑法第339條之4
犯第339條詐欺罪而有下列情形之一者，處1年以上7年以下有期
徒刑，得併科1百萬元以下罰金：
一、冒用政府機關或公務員名義犯之。
二、三人以上共同犯之。
三、以廣播電視、電子通訊、網際網路或其他媒體等傳播工具，
    對公眾散布而犯之。
前項之未遂犯罰之。

洗錢防制法第14條
有第二條各款所列洗錢行為者，處7年以下有期徒刑，併科新臺
幣5百萬元以下罰金。
前項之未遂犯罰之。
前二項情形，不得科以超過其特定犯罪所定最重本刑之刑。
附表一：
編號 犯罪事實 主文（罪名及宣告刑部分） 備註 1 如附表二編號1所示（告訴人己○○） 丁○○犯洗錢防制法第十四條第一項之一般洗錢罪，處有期徒刑參月，併科罰金新臺幣壹萬元，罰金如易服勞役，以新臺幣壹仟元折算壹日。 如起訴書附表一編號3、附表二編號1所示 2 如附表二編號2所示（被害人丙○○） 丁○○犯洗錢防制法第十四條第一項之一般洗錢罪，處有期徒刑參月，併科罰金新臺幣壹萬元，罰金如易服勞役，以新臺幣壹仟元折算壹日。 如起訴書附表一編號1、附表二編號2、3所示 3 如附表二編號3所示（告訴人甲○○） 丁○○以網際網路對公眾散布而犯詐欺取財罪，處有期徒刑壹年壹月，併科罰金新臺幣壹萬元，罰金如易服勞役，以新臺幣壹仟元折算壹日。 如起訴書附表一編號2、附表二編號4所示 4 如附表二編號4所示（告訴人戊○○） 丁○○以網際網路對公眾散布而犯詐欺取財罪，處有期徒刑壹年壹月，併科罰金新臺幣壹萬元，罰金如易服勞役，以新臺幣壹仟元折算壹日。 如起訴書附表一編號4所示 
附表二：（時間：民國；金額：新臺幣）
編 號 被害人 詐騙方式及經過 匯款時間、匯款金額 使用帳戶 提領時間、地點及提領人 提領及交付金額 證據及卷內位置 1 己○○ 己○○於110年1月20日在臉書社群網站「JET POWER/JETS不私買賣中心（總版）」社團貼文表示「收JET SR改裝品/mtrt坐墊，底下留圖價錢喜歡自己私訊」等語，適丁○○於110年1月21日5時25分許以臉書帳號暱稱「丁○○」私訊己○○並訛稱：同意以7,500元販賣改裝尾燈、日行燈、坐墊等物予己○○云云，致使己○○因而陷於錯誤於右揭時間匯款右揭金額至右揭帳戶，嗣己○○遲遲未收到所購買物品，始知受騙。 110年1月21日6時50分許匯款5,500元 國泰世華商業銀行帳戶號碼000000000000號洪○文帳戶（下稱洪○文國泰世華銀行帳戶） 洪○文於110年1月21日8時02分許在臺中市○○區○○路00段000號全家超商之自動櫃員機提領右列款項 提領並轉交7,500元予丁○○收受 1.己○○與暱稱「丁○○」間MESSENGER對話內容翻拍照片21張（少連偵卷第191至198頁） 2.己○○匯款網路交易明細2張（同卷第198頁） 3.洪○文在全家便利商店山陽店之自動櫃員機監視錄影翻拍照片3張（同卷26頁下至27頁） 4.洪○文國泰世華銀行帳戶帳戶之開戶基本資料及交易明細（同卷第87至102頁）    110年1月21日7時12分許匯款2,000元     2 丙○○ 丙○○於110年1月21日於臉書社群網站「JET POWER/JETS不私買賣中心」社團貼文表示欲購買改裝之戰神尾燈、王董後扶手、瓦甘達定位燈、排氣管等機車零件，丁○○瀏覽到上開訊息，即以臉書通訊軟體Messenger以帳號暱稱「韓樂陳」聯絡丙○○並訛稱：可以6,500元將上開物品販售予丙○○云云，致使丙○○因而陷於錯誤於右揭時間匯款右揭金額至右揭帳戶，嗣丙○○遲遲未收到所購買物品，始知受騙。 110年1月22日12時58分許匯款4,000元 洪○文國泰世華銀行帳戶 洪○文於110年1月22日13時39分許在臺中市○○區○○路000號全家超商之自動櫃員機提領右列款項 提領並轉交3,000元予丁○○收受 1.丙○○與暱稱「韓樂陳」間MESSENGER對話內容翻拍照片21張（同卷第125至136頁） 2.丙○○之郵政跨行匯款申請書2份（同卷第111、113頁） 3.洪○文國泰世華銀行帳戶帳戶之開戶基本資料及交易明細（同卷第87至102頁） 4.洪○文在全家便利商店山陽店之自動櫃員機監視錄影翻拍照片2張（同卷第28頁） 5.王富弘郵局帳戶之基本資料及交易明細（同卷第79至83頁） 6.王富弘、潘志隆在神岡郵局之自動櫃員機監視錄影翻拍照片3張（同卷第25至26頁）      洪○文於110年1月22日13時40分許在同上址提領右列款項 800元；另自錢包抽出200元以湊齊1,000元交予丁○○收受     110年1月23日9時49分許匯款2,500元 中華郵政股份有限公司帳戶號碼00000000000000號王富弘帳戶（下稱王富弘郵局帳戶） 王富弘於110年1月23日11時11分許在臺中市○○區○○路0號神岡郵局之自動櫃員機提領右列款項 提領並轉交2,500元予潘志隆收受  3 甲○○ 丁○○於110年1月27日12時前某時，在臉書社群網站以帳號暱稱「韓樂陳」在臉書「JES SR/交易買賣社」社團張貼販賣機車大燈旁之燈眉之訊息，甲○○瀏覽到上開訊息後，以臉書通訊軟體Messenger聯絡丁○○，丁○○即向其訛稱：同意以2500元之價格，販賣上開商品予甲○○云云，致使甲○○因而陷於錯誤，於右揭時間，匯款右揭金額至右揭帳戶，嗣甲○○遲遲未收到所購買物品，始知受騙。 110年1月27日17時57分許匯款2,500元  洪○文國泰世華銀行帳戶 洪○文於110年1月27日18時1分許在臺中市○○區○○路00段000號全家超商之自動櫃員機提領右列款項 提領5,000元，交付其中2,500元予丁○○收受（其餘2,500元與本案無關）  1.甲○○與暱稱「韓樂陳」間MESSENGER對話內容翻拍照片31張（同卷第143至173頁） 2.甲○○於100年1月27日匯款2,500元至洪○文國泰世華銀行帳戶之交易明細表（同卷第173頁上） 3.洪○文國泰世華銀行帳戶帳戶之開戶基本資料及交易明細（同卷第87至102頁） 4 戊○○ 丁○○先於110年1月27日12時49分前之某時，在臉書社群網站以帳號暱稱「丁○○」在「JET POWER/JETS不私買賣中心」社團張貼販賣瓦甘達媚眼及機車車尾燈（戰神尾燈）等物品，嗣戊○○瀏覽上開訊息後，以臉書通訊軟體Messenger聯絡帳號暱稱為「韓樂陳」之丁○○，丁○○即向戊○○訛稱：同意以3,560元販賣上開物品予戊○○云云，致使戊○○因而陷於錯誤，於右揭時間匯款右揭金額至右揭帳戶，嗣戊○○遲遲未收到所購買物品，始知受騙。 110年1月27日12時48分許匯款3,560元  中華郵政股份有限公司帳戶號碼00000000000000簡璁寅帳戶（下稱簡璁寅郵局帳戶） 簡璁寅110年1月27日13時33分許操作不詳地點之自動櫃員機領取右列金額 提領4,000元，轉交3,560予丁○○收受 1.丁○○在「JETPOWER/JETS不失買賣中心」張貼之廣告（第17946號偵卷第21頁） 2.戊○○提出與暱稱「韓樂陳」間MESSENGER對話內容翻拍照片13張（同卷第23至29頁） 3.戊○○於110年1月27日匯款3,560元至簡璁寅郵局帳戶之自動櫃員機交易明細表1紙（同卷第31頁） 4.簡璁寅郵局帳戶之開戶基本資料及交易明細1份（同卷第39至44頁）